臺灣高等法院臺中分院刑事裁定        100年度毒抗字第643號
抗  告  人
即  被  告  張凱生
上列抗告人因觀察勒戒案件，不服臺灣臺中地方法院中華民國
100年7月7日裁定（100年度毒聲字第520號），提起抗告，本院
裁定如下：
    主  文
抗告駁回。
    理  由
一、抗告意旨略以：抗告人即被告張凱生（下稱被告）目前已無
    繼績施用毒品，希望有重新驗尿機會；目前有穩定工作，希
    望能繼續過安定生活；且自己能抗拒毒品，並不需勒戒云云
    。
二、按犯毒品危害防制條例第10條之施用第一級、第二級毒品之
    罪者，檢察官應聲請法院裁定令被告入勒戒處所觀察、勒戒
    ，其期間不得逾二月。又觀察、勒戒後，檢察官依據勒戒處
    所之陳報，認受觀察、勒戒人無繼續施用毒品傾向者，應即
    釋放，並為不起訴之處分或不付審理之裁定；認受觀察、勒
    戒人有繼續施用毒品傾向者，檢察官應聲請法院裁定令入戒
    治處所強制戒治，其期間為六個月以上，至無繼續強制戒治
    之必要為止。但最長不得逾一年。依前項規定為觀察、勒戒
    或強制戒治執行完畢釋放後，五年後再犯第十條之罪者，適
    用本條前二項之規定，為毒品危害防制條例第20條第1至3項
    所明定，且該條為強制規定，法院無裁量餘地，首先敘明。
三、經查：被告於民國（下同）100年4月6日凌晨某時許，在臺
    中市○區○○街友人住處，施用第二級毒品甲基安非他命1
    次之犯行，業據被告於警詢時、偵查中坦承不諱，又被告同
    年4月7日晚上11時許為警持法院核發之搜索票，至臺中市○
    ○區○○里○○路41號居處執行搜索，經其同意至警局採尿
    送驗，結果呈安非他命及甲基安非他命陽性等情，有詮昕科
    技股份有限公司報告編號第00000000號濫用藥物尿液檢驗報
    告可參，顯見被告確有施用第二級毒品甲基安非他命之事實
    。原審依毒品危害防制條例第20條第1項及觀察勒戒處分執
    行條例第3條第1項等規定，裁定抗告人應送勒戒處所觀察勒
    戒，於法並無不合。又毒品危害防制條例第20條第1項之規
    定乃強制規定，抗告人前揭施用第二級毒品之犯行，既事證
    明確，法院即應依檢察官之聲請，裁定令抗告人入勒戒處所
    觀察、勒戒，而無就個案情節斟酌有無施以觀察、勒戒之權
    限，抗告意旨所稱上情，均非無須觀察、勒戒之適法事由。
    綜上所述，被告抗告所指尚無足取，其抗告為無理由，應予
    駁回。
據上論斷，應依刑事訴訟法第412條，裁定如主文。
中    華    民    國   100    年    8     月    2     日
          刑事第十庭      審判長法  官  江  錫  麟
                                法  官  周  瑞  芬
                                法  官  陳      葳
以上正本證明與原本無異。
不得再抗告。
                                書記官  王  朔  姿
中    華    民    國   100    年    8     月    2     日